臺灣桃園地方法院刑事判決　　　　　　　　　　　　　九十三年度易字第八五四號
　　公　訴　人　台灣桃園地方法院檢察署檢察官
　　被　　　告　甲○○　男　二.
右列被告因竊盜案件，經檢察官提起公訴（九十三年度偵字第一０九六七號），本院
判決如左：
    主  文
甲○○攜帶兇器竊盜，處有期徒刑陸月，如易科罰金以佰元折算壹日。緩刑年。
    事  實
一、甲○○意圖為自己不法之所有，於民國九十三年七月十一日上午十一時二十分許
    ，在桃園縣大溪鎮瑞祥國小，先向在該處施工之不詳姓名之人借用客觀上足對人
    之身體、生命構成威脅之鐵剪刀一把，再至該校二年級教室走廊，持該鐵剪刀將
    走廊上所架設之監視器錄影鏡頭一具剪下而竊取之，得手後欲離去之際，為該校
    警衛廖學統發覺報警處理而當場查獲，並扣得前開鐵剪刀一把。
二、案經桃園縣政府警察局大溪分局報告台灣桃園地方法院檢察署檢察官偵查起訴。
    理  由
一、右揭犯行，業據被告甲○○於警、偵訊及本院審理時供認不諱（見偵查卷第四至
    五頁、第十七頁、本院九十三年九月三日準備程序筆錄、九十三年十月五日審判
    筆錄），並經證人廖學統於警訊時證述屬實（見偵查卷第七頁），復有認領保管
    單一份、現場查獲照片共四幀附卷可憑，堪認被告所為伊有於右揭時、地，持鐵
    剪刀竊取前開監視器錄影鏡頭一具之不利於己之自白與事實相符，胥值信實。被
    告及其父親包鍾拯雖嗣後均具狀辯稱被告係因該監視器錄影鏡頭已懸空，為顧及
    小朋友安全始剪下云云，然查被告於警訊及偵查中均對其持鐵剪刀剪下前開監視
    器錄影鏡頭之情直承不諱，且均未提及係為顧及小朋友安全始有將懸空錄影鏡頭
    剪下之舉，其嗣後另殖新詞為前開之辯解，自難採信。至被告之父親包鍾拯具狀
    為被告辯稱：被告因長期吸食強力膠在精神上有幻想症及行為怪異，經診斷為性
    格異常云云，並提呈被告之國軍北投醫院診斷證明書供參，然被告前經國軍北投
    醫院診斷為性格異常情形，雖有診斷證明書可憑，惟其於為警查獲後於警詢、檢
    察官偵訊及本院調查、審理時，對於其向他人借用鐵剪刀將學校之監視器錄影鏡
    頭剪下，經警方趕到而查獲之犯案情節均能清楚描述，顯見被告於竊盜行為當時
    精神狀態良好，對於外界事務之知覺、理會、判斷能力，並無全然喪失或較普通
    人之平均程度顯然減退之情形，足認被告於行竊當時並無心神喪失或精神耗弱之
    情形，被告前開辯解，不足採信，故本院認並無再送精神鑑定之必要。綜上，
    本件事證明確，被告竊盜犯行，洵堪認定。
三、按被告甲○○於行竊時，持有行兇之可能，客觀上足對人之身體、生命構成威脅
    之鐵剪刀，核其所為，係犯刑法第三百二十一條第一項第三款之攜帶兇器竊盜罪
    。爰審酌被告犯罪之動機、目的、行竊時持可供兇器使用之鐵剪刀之手段、竊取
    財物之價值，併其犯罪後大致坦承犯行等一切情狀，量處如主文所示之刑，並諭
    知易科罰金之折算標準。末查被告前未曾受有期徒刑以上刑之宣告，有卷附台灣
    高等法院被告全國前案紀錄表可稽，因一時失慮而犯罪，犯罪情節尚屬輕微，所
    生危害尚非重大，經此起訴審判，當知所警惕，信無再犯之虞，本院認所宣告之
    刑以暫不執行為適當，併諭知緩刑三年，以啟自新。扣案之鐵剪刀一把，雖係供
    被告犯罪所用之物，惟非被告所有，自不得宣告沒收，末此敘明。
據上論斷，應依刑事訴訟法第二百九十九條第一項前段，刑法第三百二十一條第一項
第三款、第四十一條第一項前段、第七十四條第一款，罰金罰鍰提高標準條例第二條
，判決如主文。
本案經檢察官徐則賢到庭執行職務。
中　　　華　　　民　　　國　　九十三　　年　　　十　　　月　　 十九 　　日
                                臺灣桃園地方法院刑事第七庭
                                    審判長法　官　孫惠琳
　　　　　　　　　　　　　　　　　　　　　法　官　賴淑美
　　　                                    法  官  林惠霞
右正本證明與原本無異。
如不服本判決，應於判決送達後十日內向本院提出上訴狀( 應附繕本 )，上訴於
臺灣高等法院。
      　　　                              書記官  陳恩如
中　　　華　　　民　　　國　　九十三　　年　　　十　　　月　　 十九 　　日
附錄本案論罪科刑法條全文：
中華民國刑法第三百二十一條
犯竊盜罪而有左列情形之一者，處六月以上、五年以下有期徒刑：
一  於夜間侵入住宅或有人居住之建築物、船艦或隱匿其內而犯之者。
二  毀越門扇、牆垣或其他安全設備而犯之者。
三  攜帶兇器而犯之者。
四  結夥三人以上而犯之者。
五  乘火災、水災或其他災害之際而犯之者。
六  在車站或埠頭而犯之者。
前項之未遂犯罰之。
